zh-TW: 護膚工具特色: 可調強度; 自動關機; 無線的; 雙電壓; 人體工學手把; 可替換刷頭; LED 顯示器; 定時功能; 便攜式尺寸; 防水; 其他
ja: スキンケアツール機能: 強度調節可能; オートシャットオフ; コードレス; デュアルボルテージ; 人間工学に基づいたハンドル; 交換可能ヘッド; LEDディスプレイ; タイマー機能; トラベルサイズ; 防水; その他
es: Características de herramienta para el cuidado de la piel: Intensidad ajustable; Apagado automático; Sin cable; Doble voltaje; Empuñadura ergonómica; Cabezales intercambiables; Pantalla LED; Función de temporizador; Tamaño de viaje; Impermeable; Otros
nb: Hudpleieverktøyfunksjoner: Justerbar intensitet; Automatisk avslåing; Uten ledning; Dobbel spenning; Ergonomisk håndtak; Utskiftbare hoder; LED-display; Tidtakerfunksjon; Reisestørrelse; Vannsikker; Annet
sk-SK: Funkcie nástroja starostlivosť o pleť: Nastaviteľná intenzita; Automatické vypnutie; Bezdrôtový; Dvojité napätie; Ergonomická rukoväť; Vymeniteľné hlavice; LED displej; Funkcia časovača; Cestovná veľkosť; Vodotesný; Iné
hr-HR: Značajke alata za njegu kože: Podesivi intenzitet; Automatsko isključivanje; Bežični; Dvostruki napon; Ergonomska ručka; Izmjenjive glave; LCD zaslon; Funkcija tajmera; Putna veličina; Vodootporno; Ostalo
fr: Caractéristiques de l’outil de soin de la peau: Intensité réglable; Arrêt automatique; Sans fil; Double voltage; Poignée ergonomique; Têtes interchangeables; Affichage LED; Fonction minuterie; Format voyage; Imperméable; Autre
fi: Ihonhoitovälineen ominaisuudet: Säädettävä intensiteetti; Automaattinen sammutus; Johdoton; Kaksoijännite; Ergonominen kahva; Vaihdettavat päät; LED-näyttö; Ajastintoiminto; Matkakoko; Vedenkestävä; Muu
en: Skin care tool features: Adjustable intensity; Auto shut-off; Cordless; Dual voltage; Ergonomic handle; Interchangeable heads; LED display; Timer function; Travel size; Waterproof; Other
pt-PT: Características da ferramenta de cuidados com a pele: Intensidade ajustável; Desligamento automático; Sem fios; Voltagem dupla; Manípulo ergonómico; Cabeças intercambiáveis; Ecrã LED; Função temporizador; Tamanho de viagem; À prova de água; Outro
vi: Tính năng dụng cụ chăm sóc da: Cường độ điều chỉnh; Tự động tắt; Không dây; Điện áp kép; Tay nắm tiện dụng; Đầu thay thế; Màn hình LED; Chức năng hẹn giờ; Cỡ nhỏ gọn; Chống thấm nước; Khác
th: คุณสมบัติเครื่องมือดูแลผิว: ปรับความเข้มได้; ปิดอัตโนมัติ; ไม่มีสาย; ใช้ไฟสองระบบ; ที่จับตามหลักสรีรศาสตร์; หัวเปลี่ยนได้; จอแสดงผล LED; ฟังก์ชันตั้งเวลา; ขนาดพกพา; กันน้ำ; อื่นๆ
cs: Funkce nástroje péče o pleť: Nastavitelná intenzita; Automatické vypnutí; Bez kabelu; Dvojité napětí; Ergonomická rukojeť; Vyměnitelné hlavice; LED displej; Funkce časovače; Cestovní velikost; Voděodolný; Jiné
zh-CN: 护肤工具特点: 可调节强度; 自动关机; 无线; 双电压; 符合人体工学的手柄; 可更换头; LED 显示器; 定时功能; 旅行装; 防水; 其他
sv: Hudvårdsverktygets funktioner: Justerbar intensitet; Automatisk avstängning; Sladdlös; Dubbel spänning; Ergonomiskt handtag; Utbytbara huvuden; LED-display; Timerfunktion; Resestorlek; Vattensäker; Övrigt
it: Caratteristiche dello strumento per la cura della pelle: Intensità regolabile; Spegnimento automatico; Senza fili; Doppio voltaggio; Maniglia ergonomica; Testine intercambiabili; Espositore con illuminazione LED; Funzione timer; Formato da viaggio; Impermeabile; Altro
hu: Bőrápoló eszköz jellemzői: Állítható intenzitás; Automatikus kikapcsolás; Kábel nélküli; Kettős feszültség; Ergonomikus fogantyú; Cserélhető fejek; LED kijelző; Időzítő funkció; Utazási méret; Vízálló; Egyéb
da: Hudplejeværktøjsfunktioner: Justerbar intensitet; Automatisk slukning; Uden ledning; Dobbeltspænding; Ergonomisk håndtag; Udskiftelige hoveder; LED-display; Timerfunktion; Rejsestørrelse; Vandtæt; Andet
de: Merkmale des Hautpflege‑Werkzeugs: Einstellbare Intensität; Automatische Abschaltung; Kabellos; Doppelspannung; Ergonomischer Handgriff; Austauschbare Köpfe; LED-Display; Timer-Funktion; Reisegröße; Wasserdicht; Sonstiges
tr: Cilt bakım aleti özellikleri: Ayarlanabilir yoğunluk; Otomatik kapanma; Kablosuz; Çift voltaj; Ergonomik sap; Değiştirilebilir başlıklar; LED ekran; Zamanlayıcı fonksiyonu; Seyahat boyu; Su geçirmez; Diğer
bg-BG: Характеристики на инструмента за грижа за кожата: Регулируема интензивност; Автоматично изключване; Безжичен; Двойно напрежение; Ергономична дръжка; Сменяеми глави; LED дисплей; Функция таймер; Размер за пътуване; Водоустойчив; Други
ko: 스킨케어 도구 기능: 강도 조절; 자동 꺼짐; 무선; 듀얼 전압; 인체공학적 손잡이; 교체 가능한 헤드; LED 디스플레이; 타이머 기능; 여행용 크기; 방수; 기타
sl-SI: Značilnosti orodja za nego kože: Nastavljiva intenzivnost; Samodejni izklop; Brezžični; Dvojna napetost; Ergonomski ročaj; Zamenljive glave; LED zaslon; Funkcija časovnika; Potovalna velikost; Vodoodporen; Drugo
pt-BR: Recursos da ferramenta de cuidados com a pele: Intensidade ajustável; Desligamento automático; Sem fio; Voltagem dupla; Alça ergonômica; Cabeças intercambiáveis; Visor de LED; Função timer; Tamanho para viagem; À prova d'água; Outro
lt-LT: Odos priežiūros įrankio savybės: Reguliuojamas intensyvumas; Automatinis išsijungimas; Belaidis; Dviguba įtampa; Ergonomiška rankena; Keičiamos galvutės; LED ekranas; Laikmačio funkcija; Kelioninis dydis; Atsparus vandeniui; Kita
el: Χαρακτηριστικά εργαλείου περιποίησης δέρματος: Ρυθμιζόμενη ένταση; Αυτόματη διακοπή; Ασύρματο; Διπλή τάση; Εργονομική λαβή; Εναλλάξιμες κεφαλές; Οθόνη LCD; Λειτουργία χρονοδιακόπτη; Μέγεθος ταξιδίου; Αδιάβροχο; Άλλο
ro-RO: Caracteristici dispozitiv de îngrijire a pielii: Intensitate ajustabilă; Oprire automată; Fără fir; Tensiune dublă; Mâner ergonomic; Capete interschimbabile; Afișaj LCD; Funcție temporizator; Dimensiune de voiaj; Impermeabil; Altele
pl: Cechy narzędzia do pielęgnacji skóry: Regulowana intensywność; Automatyczne wyłączanie; Bezprzewodowy; Podwójne napięcie; Ergonomiczna rękojeść; Wymienne główki; Wyświetlacz LED; Funkcja timera; Rozmiar podróżny; Wodoszczelna; Inne
ru: Характеристики инструмента для ухода за кожей: Регулируемая интенсивность; Автоматическое отключение; Беспроводной; Двойное напряжение; Эргономичная ручка; Сменные насадки; ЖК-дисплей; Функция таймера; Компактный размер; Влагозащита; Другой
nl: Huidverzorgingshulpmiddel functies: Instelbare intensiteit; Automatisch uitschakelen; Draadloos; Dubbele spanning; Ergonomisch handvat; Verwisselbare koppen; Led-scherm; Timerfunctie; Reisgrootte; Waterdicht; Andere